臺灣高雄地方法院刑事判決　　　　　 100年度審易字第3007號
公　訴　人　臺灣高雄地方法院檢察署檢察官
被　　　告　朱清和
上列被告因竊盜案件，經檢察官提起公訴（100年度偵字第22481
號、第23554號），本院依簡式審判程序審理，判決如下：
    主  文
朱清和犯攜帶兇器竊盜罪，累犯，處有期徒刑拾月，扣案之扳手
壹支，沒收之；又犯攜帶兇器竊盜罪，累犯，處有期徒刑拾月，
扣案之螺絲起子、老虎鉗各壹支，均沒收之。應執行有期徒刑壹
年陸月，扣案之扳手、螺絲起子、老虎鉗各壹支，均沒收之。
    事  實
一、朱清和前於民國97年間因施用毒品案件，經本院以97年度審
    訴字第3026號判決處有期徒刑8月確定；又因施用毒品等案
    件，經臺灣屏東地方法院以97年度訴字第1854號判決處有期
    徒刑10月、6月確定，嗣上開各罪合併定應執行有期徒刑1
    年9月確定，於99年6月4日縮短刑期假釋出監，並於99年6月
    29日假釋期滿未經撤銷視為執行完畢。詎其猶不知悔改，基
    於意圖為自己不法所有之竊盜犯意，分別於：（一）100 年
    7月28日6時50分許，騎乘車牌號碼WAP-012號機車行經高雄
    市○○區○○路37之23號前，見陳孟鴻所有車牌號碼
    3297-WZ號自小客車停放於該處無人看管，即持其所有足以
    對人之生命、身體、安全構成威脅，可作為兇器使用之扳手
    1支，竊取該車之電瓶1個，得手後搬運至其所騎乘之上開機
    車腳踏板上欲離去之際，適為陳孟鴻查覺報警，並當場扣得
    朱清和所有供作案用之扳手1支；（二）100年8月4日16  時
    30分許，騎乘上開機車行經高雄市○○區○○路與建軍路口
    前，見邱金華所有車牌號碼XEU-442號機車停放該處無人看
    管，即持其所有足以對人之生命、身體、安全構成威脅，可
    作為兇器使用之螺絲起子、老虎鉗各1支，竊取該機車之電
    瓶1個，得手後搬運至其所騎乘之前揭機車腳踏板上欲離去
    之際，適為巡邏之員警當場查獲，並扣得朱清和所有供作案
    用之螺絲起子、老虎鉗各1支。
二、案經高雄市政府警察局、高雄市政府警察局林園分局報告臺
    灣高雄地方法院檢察署檢察官偵查起訴。
    理  由
一、本件被告朱清和所犯為死刑、無刑徒刑或最輕本刑為3年以
    上有期徒刑以外之罪，其於準備程序中就被訴事實為有罪之
    陳述，經本院告知簡式審判程序之旨，並聽取公訴人及被告
    之意見後，爰依刑事訴訟法第273條之1第1項規定，裁定進
    行簡式審判程序；又本件之證據調查，依刑事訴訟法第273
    條之2規定，不受同法第159條第1項、第161條之2、第161條
    之3、第163條之1及第164條至第170條規定之限制，均合先
    敘明。
二、上揭事實，業據被告朱清和於警詢、偵訊及本院審理時，均
    坦承不諱，核與證人即被害人陳孟鴻於警詢及偵查中、證人
    即被害人邱金華於警詢中之證述大致相符，並有高雄市政府
    警察局林園分局搜索扣押筆錄、扣押物品目錄表、高雄市政
    府警察局保安警察大隊特勤中隊搜索扣押筆錄、扣押物品目
    錄表、具領人陳孟鴻之領據、贓物認領保管單各1份、現場
    及扣案物照片共10張（警(一)卷第12頁至第15頁、第17至第20
    頁、警(二)卷第14頁至第16頁、第18頁至第20頁）在卷可稽，
    足認被告任意性自白應與事實相符，洵堪採為論罪科刑之依
    據。從而，本案事證明確，被告上開加重竊盜之犯行，堪以
    認定，應依法論科。
三、按刑法第321 條第1 項第3 款之攜帶兇器竊盜罪，係以行為
    人攜帶兇器竊盜為其加重條件，此所謂兇器，其種類並無限
    制，凡客觀上足對人之生命、身體、安全構成威脅，具有危
    險性之兇器均屬之，且祇須行竊時攜帶此種具有危險性之兇
    器為已足，並不以攜帶之初有行兇之意圖為必要（最高法院
    79年臺上字第5253號判例意旨參照）。查本件被告行竊時所
    持用之扳手、螺絲起子及老虎鉗，均係鐵製品，質地堅硬，
    且得以拆卸汽（機）車電瓶，可見有相當之施力長度，苟持
    以揮擊他人，足以殺傷人之生命、身體，客觀上顯具有危險
    性，應屬兇器無訛。故核被告所為，均係犯刑法第321條第1
    項第3款之攜帶兇器竊盜罪。被告所犯上開2罪間，犯意各別
    ，行為互殊，應予分論併罰。又被告有前述之前科及執行紀
    錄，有臺灣高等法院被告前案紀錄表1份在卷可按，其於受
    徒刑之執行完畢後，5年以內故意再犯本件有期徒刑以上之2
    罪，均為累犯，應依刑法第47條第1項之規定，分別加重其
    刑。本院審酌被告之年齡、品行、智識程度、手段等一切情
    狀，並考量其正值壯年，非無謀生能力，竟不思正當工作營
    生，分別持扳手、螺絲起子、老虎鉗，拆卸他人汽（機）車
    上之電瓶，欲變賣得款花用，價值觀念顯有偏差，應予導正
    ，另參以犯後坦承犯行，態度尚可，所竊取之電瓶已返還予
    被害人陳孟鴻、邱金華，犯罪所生損害已有減輕，此有具領
    人陳孟鴻之領據1紙、具領人邱金華之高雄市政府警察局保
    安警察大隊特勤中隊贓物認領保管單1紙在卷可參，及斟酌
    其教育程度為國中肄業，擔任臨時工、家庭經濟狀況為勉持
    等一切情狀，分別量處並定其應執行刑如主文所示。至扣案
    之扳手、螺絲起子及老虎鉗各1支，均為被告所有，並分別
    供其為本件犯罪所用之物，業據被告供述在卷（本院審易卷
    第69  頁），爰均依刑法第38條第1項第2款之規定，於各別
    主文項下宣告沒收之。
據上論斷，應依刑事訴訟法第273 條之1 、第299 條第1 項前段
，刑法第321 條第1 項第3 款、第47條第1 項、第51條第5 款、
第9 款、第38條第1 項第2 款，判決如主文。
本案經檢察官陳孟皇到庭執行職務。
中    華    民    國    100    年   12    月   29    日
                  刑事第十庭  法  官  林勳煜
以上正本證明與原本無異。
如不服本判決應於收受判決後10日內向本院提出上訴書狀，並應
敘述具體理由。其未敘述上訴理由者，應於上訴期間屆滿後20日
內向本院補提理由書(均須按他造當事人之人數附繕本)「切勿逕
送上級法院」。
中    華    民    國   100    年    12    月    29    日
                                 書記官  陳莉庭
附錄本判決論罪科刑法條
中華民國刑法第321 條
犯竊盜罪而有下列情形之一者，處六月以上、五年以下有期徒刑
，得併科新臺幣十萬元以下罰金：
一、侵入住宅或有人居住之建築物、船艦或隱匿其內而犯之者。
二、毀越門扇、牆垣或其他安全設備而犯之者。
三、攜帶兇器而犯之者。
四、結夥三人以上而犯之者。
五、乘火災、水災或其他災害之際而犯之者。
六、在車站、埠頭、航空站或其他供水、陸、空公眾運輸之舟、
    車、航空機內而犯之者。
前項之未遂犯罰之。